Minutes et répertoires du notaire Denis LEBEUF, 7 mars 1656 - 18 novembre 1698 (étude X)
Archives nationales
Minutes et répertoires du notaire Denis LEBEUF (étude X)
7 mars 1656 - 18 novembre 1698
MC/ET/X/109 - MC/ET/X/247, MC/RE/X/4 - MC/RE/X/6
Etude X; Lebeuf, Denis
Archives nationales de France
Minutes et répertoires: la loi 2008-696 du 15 juillet 2008 relative aux archives a fixé à 75 ans à compter de la date de l'acte, ou à 25 ans à compter de la date du décès de l'intéressé si ce délai est plus bref, le délai de communication des minutes et répertoires des notaires; ce délai est porté à 100 ans à compter de la date de l'acte si le document se rapporte à un mineur (code du Patrimoine, articles L213-2, 4e d et 5e).
Autres documents de l'étude (dossiers de clients, comptabilité...): s'agissant d'archives privées, ces documents sont communicables selon les modalités fixées par le déposant ou le donateur.
Certains documents ne sont pas accessibles en raison de leur mauvais état de conservation.
Versement
Accès aux instruments de recherche de tous les notaires de l’étude X
Archives de l'étude X
- Minutes de Denis LEBEUF, janvier 1656 - 16 novembre 1698; MC/ET/X/109 - MC/ET/X/247
  - Minutes. 1656, janvier - juin, janvier - juin 1656; MC/ET/X/109; registre
    Informations complémentaires:
    1656, janvier à 4 mars: actes dressés par Gervais Manchon.
    1656, 7 mars à juin: actes dressés par Denis Lebeuf.
    Informations concernant le classement:
    Le niveau inférieur de description, quand il existe, correspond aux minutes d'actes. Toutes les minutes ne sont pas forcément décrites une à une. Les descriptions de ces minutes sont plus ou moins détaillées.
  - Minutes. 1656, juillet - 1656, décembre, juillet 1656 - décembre 1656; MC/ET/X/110
  - Minutes. 1657, janvier - 1657, juin, janvier 1657 - juin 1657; MC/ET/X/111
  - Minutes. 1657, juillet - 1657, décembre, juillet 1657 - décembre 1657; MC/ET/X/112; Document détérioré.
  - Minutes. 1658, janvier - 1658, juin, janvier 1658 - juin 1658; MC/ET/X/113
  - Minutes. 1658, juillet - 1658, décembre, juillet 1658 - décembre 1658; MC/ET/X/114; Document détérioré.
    - Accord entre Philippe Bart et Jean Bertrand, 22 décembre 1658; MC/ET/X/114
      Origine de l'information:
      Actes signalés par les lecteurs et correspondants du Minutier central des notaires de Paris, 2000-2011 (base de données migrée: voir contexte dans le Plan d’orientation général - Notaires de Paris, guides thématiques du Minutier).
      Date de révision: 2010
      Date de création de la notice: 2004
      accord; Bart, Philippe; Bertrand, Jean
  - Minutes. 1659, janvier - 1659, juin, janvier 1659 - juin 1659; MC/ET/X/115; Document détérioré.
  - Minutes. 1659, juillet - 1659, décembre, juillet 1659 - décembre 1659; MC/ET/X/116; Document détérioré.
    - Quittance entre Martin Lucas, aumônier du roi, abbé de Saint-Hilaire, diocèse de Carcassonne, demeurant rue Saint-Honoré, paroisse Saint-Roch, et François de Catheu, receveur des tailles à Montreuil-Bell[ay], représenté par Pierre de Gaumont, bourgeois de Paris, de 5000 livres t., 31 octobre 1659; MC/ET/X/116
      Informations concernant le classement et la cotation du document:
      Acte précédemment classé dans l'article MC/ET/X/115, par erreur; reclassé dans MC/ET/X/116 le 19 juillet 2019.
      Actes signalés par le personnel du Minutier central des notaires de Paris.
      Date de création de la notice: 2019 (B. Morant).
      quittance; Lucas, Martin; Catheu, François de; Gaumont, Pierre de; Montreuil-Bellay (Maine-et-Loire); Saint-Hilaire (Aude)
  - Minutes. 1660, janvier - 1660, mars, janvier 1660 - mars 1660; MC/ET/X/117
  - Minutes. 1660, avril - 1660, juin, avril 1660 - juin 1660; MC/ET/X/118
  - Minutes. 1660, juillet - 1660, décembre, juillet 1660 - décembre 1660; MC/ET/X/119
  - Minutes. 1661, janvier - 1661, juin, janvier 1661 - juin 1661; MC/ET/X/120
  - Minutes. 1661, juillet - 1661, décembre, juillet 1661 - décembre 1661; MC/ET/X/121
  - Minutes. 1662, janvier - 1662, mars, janvier 1662 - mars 1662; MC/ET/X/122
  - Minutes. 1662, avril - 1662, juin, avril 1662 - juin 1662; MC/ET/X/123
  - Minutes. 1662, juillet - 1662, décembre, juillet 1662 - décembre 1662; MC/ET/X/124
  - Minutes. 1663, janvier - 1663, juin, janvier 1663 - juin 1663; MC/ET/X/125
  - Minutes. 1663, juillet - 1663, décembre, juillet 1663 - décembre 1663; MC/ET/X/126
  - Minutes. 1664, janvier - 1664, mars, janvier 1664 - mars 1664; MC/ET/X/127
    - Contrat de mariage entre Bernonville et Raveneau, 16 janvier 1664; MC/ET/X/127
      Date de création de la notice: 2007
      contrat de mariage; Bernonville (M.); Raveneau
  - Minutes. 1664, avril - 1664, juin, avril 1664 - juin 1664; MC/ET/X/128
  - Minutes. 1664, juillet - 1664, septembre, juillet 1664 - septembre 1664; MC/ET/X/129
  - Minutes. 1664, octobre - 1664, décembre, octobre 1664 - décembre 1664; MC/ET/X/130
  - Minutes. 1665, janvier - 1665, mars, janvier 1665 - mars 1665; MC/ET/X/131
    - CHÉRON (Hugues) maître doreur sur fer, fonte, cuivre et laiton, demeurant rue des Gravilliers. § Inventaire à la requête de. .. après le décès d'Elizabeth VIMONT, sa femme, en son nom et comme tuteur de leurs 4 enfants mineurs., 12 janvier 1665; MC/ET/X/131; 8 fol
      Artisans XVIIe, par M. Jurgens, M.A. Fleury, R. Gourmelon et le personnel du Minutier central, 1954-1996 (fichier papier entièrement dématérialisé; voir contexte dans le Plan d’orientation général - Notaires de Paris, guides thématiques du Minutier).
      Date de révision: 2011-2012
      Date de création de la notice: 2010
      inventaire; Chéron, Hugues
    - DOREUR maître sur fer, fonte, cuivre et laiton CHERON (Hugues) demeurant rue des Gravilliers § Inventaire après le décès d'Elizabeth VIMONT, sa femme -, 12 janvier 1665; MC/ET/X/131; 8 fol.
      inventaire; Cheron, Hugues; Vimont, d'Elisabeth
    - CHÉRON (Hugues) maître doreur sur fer, fonte, cuivre et laiton, demeurant rue des Gravilliers. veuf d'Elizabeth VIMONT § Contrat de mariage de. .. avec Jacqueline DERAS, fille majeure., 18 janvier 1665; MC/ET/X/131
      contrat de mariage; Chéron, Hugues
    - DOREUR maître sur fer, fonte, cuivre et laiton CHERON (Hugues) demeurant rue des Gravilliers. § Contrat de mariage avec Jacqueline DERAS, majeure., 18 janvier 1665; MC/ET/X/131
      contrat de mariage; Cheron, Hugues; Deras, Jacqueline
  - Minutes. 1665, avril - 1665, juin, avril 1665 - juin 1665; MC/ET/X/132
    - HEBERT (Catherine) fille majeure demeurant rue Saint-Denis § Contrat de mariage entre Catherine HEBERT et Nicolas DAMBIÈRE, peintre en mignatures., 25 avril 1665; MC/ET/X/132
      Fichier dit 'général' XVIIe-XVIIIe siècles, par le personnel du Minutier, 1954-1999 ( fichier papier entièrement dématérialisé; voir contexte dans le Plan d’orientation général - Notaires de Paris, guides thématiques du Minutier).
      contrat de mariage; Hebert, Catherine
    - PEINTRE en mignatures DECLAYNES ou de CLAYNES (Charles) § Signature au contrat de mariage de sa cousine Catherine HEBERT avec Nicolas DAMBRIÈRE., 25 avril 1665; MC/ET/X/132
      contrat de mariage; De Claynes, Charles
    - PEINTRE en mignature DAMBRIÈRE (Nicolas) demeurant rue Saint-Denis § Contrat de mariage avec Catherine HEBERT, cousine de Charles DECLAYNES, peintre en mignatures., 25 avril 1665; MC/ET/X/132
      contrat de mariage; Dambrière, Nicolas
    - DAMBRIÈRE (Nicolas) Peintre en mignatures demeurant rue Saint-Denis § Contrat de mariage entre. .. et Catherine HEBERT, fille majeure et cousine de Charles DECLAYNES, aussi peintre en muniatures., 25 avril 1665; MC/ET/X/132
    - CLAYNES (Charles de); DECLAYNES peintre en mignatures § Signature au contrat de mariage de sa cousine Catherine HÉBERT, fille majeure, avec Nicolas DAMBRIÈRE, peintre en mignatures., 25 avril 1665; MC/ET/X/132
      contrat de mariage; Claynes, Charles de; DECLAYNES
    - VITRIER, maître, JACQUET (Charles), demeurant rue Grenier Saint-Lazare § Marché entre. .. et Jean SALES, procureur de Jean-Philippe de BERTIER, pour la fourniture des chassés, portes et fenêtres dans l'hôtel dudit BERTIER, et leur entretien pendant 9 ans., 2 mai 1665; MC/ET/X/132
      marché; Jacquet, Charles; Sales, Jean; Bertier, Jean-Philippe
    - VITRERIE marché de § Accord entre Jean SALES, procureur de Jean Philippe de BERTIER, abbé cau/re/ de Saint-Vincent-de-Senlis, et Charles JACQUET, maître vitrier pour un. .. et entretien de toutes les portes et fenêtres dans l'hôtel dudit abbé, moyennant 135 ltz et 60 livres annuelles pendant 9 ans., 2 mai 1665; MC/ET/X/132
      accord; Sales, Jean; Bertier, Jean Philippe de; Jacquet, Charles
    - LESUEUR (Agnès) fille majeure demeurant rue de la Chanvrerie § Contrat de mariage entre Agnès LESUEUR et Simon FOLLIE, peintre en mignatures., 3 mai 1665; MC/ET/X/132
      contrat de mariage; Lesueur, Agnès
    - PEINTRE en mignatures FOLLIE ou FOLLY (Simon) demeurant rue du Petit Lyon § Contrat de mariage avec Agnès LESUEUR, majeure., 3 mai 1665; MC/ET/X/132
      contrat de mariage; Folly, Simon
    - FOLLIE (Signe aussi FOLLY) Simon peintre en mignatures demeurant rue du Petit Lyon § Contrat de mariage entre .. et Agnès LESUEUR, fille majeure., 3 mai 1665; MC/ET/X/132
      contrat de mariage; Follie, Signe aussi Folly
    - Contrat de mariage entre Pierre Michel, maître organiste, demeurant rue Montorgueil, et Anne Leblond, orpheline, nièce et légataire de Jean Leblond, peintre ordinaire du roi., 30 juin 1665; MC/ET/X/132
      Musique XVIIe siècle [2407 actes], par Madeleine Jurgens et le personnel du Minutier, 1954-1996 ( fichier papier entièrement dématérialisé; voir contexte dans le Plan d’orientation général - Notaires de Paris, guides thématiques du Minutier).
      Date de révision: 2011
      Date de création de la notice: 2009
      contrat de mariage; Montorgueil (rue); musicien; peintre
    - PEINTRE ordinaire du roi. LEBLOND (Jean) demeurant rue Montorgueil § Contrat de mariage de sa mère Anne LEBLOND avec Pierre MICHEL, maître organiste., 30 juin 1665; MC/ET/X/132
      contrat de mariage; Leblond, Jean
    - LEBLOND (Jean) peintre ordinaire du roi, demeurant rue Montorgueil § Signature par. .. au mariage de sa nièce et légataire Anne LEBLOND, orpheline, avec Pierre MICHEL, maître organiste., 30 juin 1665; MC/ET/X/132
    - LEBLOND (Anne) demeurant rue Montorgueil § Contrat de mariage entre Anne LEBLOND et Pierre MICHEL, maître organiste., 30 juin 1665; MC/ET/X/132
      contrat de mariage; Leblond, Anne
  - Minutes. 1665, juillet - 1665, septembre, juillet 1665 - septembre 1665; MC/ET/X/133
    - Contrat de mariage de Jacques Dumay, maître doreur avec Marie Guyard, en présence de Louis de Lagarde, organiste de l'église Saint-Laurent, cousin de la future épouse., 20 juillet 1665; MC/ET/X/133
      contrat de mariage; Saint-Laurent (église); musicien; décorateur
    - Consentement par Jean Chaussière (fils), notaire au Châtelet, à Antoinette Béranger, veuve de Jean Chaussière (père)., 23 juillet 1665; MC/ET/X/133
      Notaires des XVIe-XVIIIe siècles (4153 actes), par Claire Béchu, Catherine Grodecki, Marie-Antoinette Fleury, Madeleine Jurgens, Marie-Françoise Limon-Bonnet, Pierre-Yves Louis, Xenia Pamfilova, Isabelle Pebay, v. 1950, 1986-1994 (fichier papier entièrement dématérialisé; voir contexte dans le Plan d’orientation général - Notaires de Paris, guides thématiques du Minutier).
      Date de création de la notice: 2006
      ratification; Béranger, Antoinette; Chaussière, Jean I; Chaussière, Jean II; notaire
    - Contrat de mariage entre Jacques Charron et Anne Raveneau, 6 septembre 1665; MC/ET/X/133
      contrat de mariage; Charron, Jacques; Raveneau, Anne
  - Minutes. 1665, octobre - 1665, décembre, octobre 1665 - décembre 1665; MC/ET/X/134
  - Minutes. 1666, janvier - 1666, mars, janvier 1666 - mars 1666; MC/ET/X/135
  - Minutes. 1666, avril - 1666, juin, avril 1666 - juin 1666; MC/ET/X/136
  - Minutes. 1666, juillet - 1666, décembre, juillet 1666 - décembre 1666; MC/ET/X/137
  - Minutes. 1667, janvier - 1667, juin, janvier 1667 - juin 1667; MC/ET/X/138
  - Minutes. 1667, juillet - 1667, septembre, juillet 1667 - septembre 1667; MC/ET/X/139
  - Minutes. 1667, octobre - 1667, décembre, octobre 1667 - décembre 1667; MC/ET/X/140
  - Minutes. 1668, janvier - 1668, mars, janvier 1668 - mars 1668; MC/ET/X/141
    - SOM (Charles de) peintre ordinaire de la Reine - rue Jean Saint-Denis 'A L'image Ste. Geneviève' § Alloué chez. .. de Peter GAUNS, natif d'Anvers, 17 ans environ, pour 4 ans. nourri, logé, entretenu de linge, blanchi. - SS. de b. de part et d'autre -, 24 mars 1668; MC/ET/X/141
      Som, Charles de
    - PEINTRE ORDINAIRE de la REINE SOM (Charles de) § Alloué chez... de Peter GAUNS (17 ans environ, pour 4 ans), 24 mars 1668; MC/ET/X/141
      Som, Charles de; peintre
  - Minutes. 1668, avril - 1668, juin, avril 1668 - juin 1668; MC/ET/X/142
  - Minutes. 1668, juillet - 1668, décembre, juillet 1668 - décembre 1668; MC/ET/X/143
  - Minutes. 1669, janvier - 1669, avril, janvier 1669 - avril 1669; MC/ET/X/144
    - Dépôt par Charles Rollet, procureur en Parlement, demeurant rue de la Vieille-Monnaie, d'une obligation passée le 15 mars 1667, par Rennault Petit-Jean, sieur de La Rocque, Denis de Lavoy, Achille Varlet, sieur de Verneuil, Jean Simonin, dit Chevalier, tous demeurant rue Vieille-du-Temple, Jean Guillemois du Chesnay de Rosidor, demeurant rue du Roi-Doré, Jean Des Urlis, demeurant rue Vieille-du-Temple, Jean Pittel, sieur de Beauval, et Jeanne Olivier, sa femme, demeurant rue Saint-Honoré, Mathieu d'Ennebault et Françoise Jacob, sa femme, demeurant rue Montorgueil, Catherine Des Urlis et Marie de La Vallée, filles majeures, demeurant rue Culture-Saint-Gervais, et Marie Dumon, femme de Pierre Auzillon, exempt de la compagnie du prévôt de l'Ile-de-France, tous comédiens et comédiennes du Marais, envers le dit Rollet, d'une somme de 2 700 livres tournois à eux prêtée pour subvenir à leurs affaires., 9 février 1669; MC/ET/X/144
      Documents du Minutier central concernant l'histoire littéraire (1650-1700) [2295 actes], par Madeleine Jurgens et Marie-Antoinette Fleury, Paris, Presses universitaires de France, 1960, p. 95 (instrument de recherche imprimé dématérialisé dont la version intégrale est accessible en ligne par la rubrique 'Autres instruments de recherche', voir contexte dans le Plan d’orientation général - Notaires de Paris, guides thématiques du Minutier).
      Date de révision: 2009-2011
      Documents du Minutier central concernant l'histoire littéraire (1650-1700), par Madeleine Jurgens et Marie-Antoinette Fleury. Presses universitaires de France, 1960, XXIII-511 p.
      obligation; Vieille-Monnaie (rue de la); Vieille-du-Temple (rue); Cordeliers (rue des); Roi-Doré (rue du); Saint-Honoré (rue); Montorgueil (rue); Culture-Saint-Gervais (rue de la); Rollet, Charles; Petit-Jean, Renault; Lavoy, Denis; Varlet, Achille (1636-1709); Simonin dit Chevalier, Jean; Guillemois, Jean; Des Urlis, Jean (1640?-1707?); Pitel, Jean (1635?-1709); Olivier, Jeanne; Ennebault, Mathieu d'; Jacob, Françoise; Des Urlis, Catherine (1627?-1679); La Vallée, Marie de; Dumon, Marie; Auzillon, Pierre; procureur de justice (Ancien Régime); acteur; militaire
  - Minutes. 1669, mai - 1669, août, mai 1669 - août 1669; MC/ET/X/145
  - Minutes. 1669, septembre - 1669, décembre, septembre 1669 - décembre 1669; MC/ET/X/146
  - Minutes. 1670, janvier - 1670, juin, janvier 1670 - juin 1670; MC/ET/X/147
  - Minutes. 1670, juillet - 1670, septembre, juillet 1670 - septembre 1670; MC/ET/X/148
  - Minutes. 1670, octobre - 1670, décembre, octobre 1670 - décembre 1670; MC/ET/X/149
  - Minutes. 1671, janvier - 1671, juin, janvier 1671 - juin 1671; MC/ET/X/150
    - Marché d'horlogerie entre Simon Leneveu, horloger et Nicolas Palet, curé de Ville-d'Avray, pour une horloge à pendules de deux pieds de haut sur vingt-et-un pouces de large, 7 avril 1671; MC/ET/X/150
      Histoire des sciences et des techniques, XVIe-XIXe siècles (337 actes), par Madeleine Jurgens, Xenia Pamfilova, Claire Béchu, Marc Durand, v.1950 - 2005 (fichier papier entièrement dématérialisé; voir contexte dans le Plan d’orientation général - Notaires de Paris, guides thématiques du Minutier).
      marché; Leneveu, Simon; Palet, Nicolas; horloger; curé
  - Minutes. 1671, juillet - 1671, septembre, juillet 1671 - septembre 1671; MC/ET/X/151
    - Contrat de mariage entre Jérôme Bellanger, notaire au Châtelet, demeurant rue de l'Arbre-Sec, et Marie Legendre., 31 août 1671; MC/ET/X/151
      contrat de mariage; Arbre-Sec (rue de l'); Bellanger, Jérôme (16..-1703); Legendre, Marie; notaire
  - Minutes. 1671, octobre - 1671, décembre, octobre 1671 - décembre 1671; MC/ET/X/152
    - LEGRAS (Charles) peintre rue Montmartre § Convention entre .. et le Sieur Simon de LAUBEL, tapissier et valet de chbre. du Roi, rue Coquillère - pour 3 ans - pour travail de peinture sur étoffes., 5 octobre 1671; MC/ET/X/152
      Legras, Charles
    - PEINTRE LE GRAS (Charles) § Convention pour 3 ans entre. .. et le Sieur Simon de LAUBEL, tapissier et valet de chambre du Roi, pour travail de peinture sur étoffes., 5 octobre 1671; MC/ET/X/152
      Le Gras, Charles
    - ARCHARD (Jean) peintre en miniature rue de Gesvres. § Alloué chez. .. de Pierre FOURRÉ, jardinier-fleuriste, dt faubourg Saint-Marcel, rue de Seine; (2 signatures), 14 décembre 1671; MC/ET/X/152
      Archard, Jean
    - PEINTRE en miniature ARCHARD (Jean) § Alloué chez. .. de Pierre FOURRÉ, jardinier-fleuriste, fbg Saint-Marcel, rue de Seine, 14 décembre 1671; MC/ET/X/152
  - Minutes. 1672, janvier - 1672, mars, janvier 1672 - mars 1672; MC/ET/X/153
  - Minutes. 1672, avril - 1672, juin, avril 1672 - juin 1672; MC/ET/X/154
  - Minutes. 1672, juillet - 1672, septembre, juillet 1672 - septembre 1672; MC/ET/X/155
    - Contrat de mariage entre Laurent Diffrechin, marchand, maître tapissier, demeurant rue Neuve-Saint-Merri, et Madeleine de Nouroy, veuve de Jean Amaury, marchand, bourgeois de Paris, demeurant rue au Maire, auquel signe comme ami du fiancé Pierre Carité, chantre en l'église Saint-Benoît., 23 février 1625; MC/ET/X/155
      Documents du Minutier central concernant l'histoire de la musique (1600-1650), par Madeleine Jurgens, tome I [études I à X, 1763 actes], Paris, Archives nationales, 1967, p. 642 (instrument de recherche imprimé dématérialisé, certaines notices sont plus détaillées dans la version intégrale accessible en ligne par la rubrique 'Autres instruments de recherche', voir contexte dans le Plan d’orientation général - Notaires de Paris, guides thématiques du Minutier).
      Documents du Minutier central concernant l'histoire de la musique (1600-1650), par Madeleine Jurgens, tome I, Paris, Archives nationales, 1967, XVI-1054 p.
    - Accord pour désistement d'injures de Philippe Fauque, maître joueur de guitare, rue Aux Ours, avec Guy Lagalle, faiseur de poupées, rue Saint-Denis. (pr. voies de fait commis l'un sur l'autre depuis 3 semaines ou environ)., 7 septembre 1672; MC/ET/X/155
      accord; Ours (rue aux); Saint-Denis (rue); musicien
    - BATOR (David) Peintre Enlumineur - faubourg St. Antoine, Grande Rue. § Contrat de Mariage de. .. avec Marie PETIT, Veuve de Pierre BESNARD, mchd. de vins, rue Champverrerie. - en présence de Jean MORANDEL, peintre enlumineur, beau-père du futur. Cté-ce-de Paris. Dot: 400 l. dt 200 l. en den. cpb. douaire: 150 l. Récéput: 100 l., 21 septembre 1672; MC/ET/X/155
      contrat de mariage; Bator, David
  - Minutes. 1672, octobre - 1672, décembre, octobre 1672 - décembre 1672; MC/ET/X/156
  - Minutes. 1673, janvier - 1673, mars, janvier 1673 - mars 1673; MC/ET/X/157
    - Engagement par les marguilliers de l'oeuvre et fabrique de l'église Saint-Laurent de Louis Bethian, organiste, rue des Gravilliers, pour jouer l'orgue aux fêtes, cérémonies et tous les dimanches, moyennant 140 livres de gages par an., 16 mars 1673; MC/ET/X/157
      contrat de travail; Gravilliers (rue des); Saint-Laurent (église); Paroisse Saint-Laurent (Paris). Fabrique; musicien
  - Minutes. 1673, avril - 1673, juin, avril 1673 - juin 1673; MC/ET/X/158
  - Minutes. 1673, juillet - 1673, septembre, juillet 1673 - septembre 1673; MC/ET/X/159
    - FROMAGER (Michel) maître peintre sculpteur, graveur et enlumineur à P. -rue St. Séverin § Apprentissage chez .. de Pierre CHOVILLIE, 16 ans env., natif de Samp Martin le Cocq en Champagne pour 5 ans.; Portion: sous-logt-habilt. blanchis. Apprenti: 200 l. dt 100 l. cpt, et 100 l. ds. 1 an., 30 juillet 1673; MC/ET/X/159
      contrat d'apprentissage; Fromager, Michel
    - VIGEON (Gérard de) Peintre du Roi - rue des Gravilliers. § Contrat de Mariage de. .. fils de Sieur Charles de VIGEON, peintre du Roi, +, avec Marie DUFAY, veuve du Sieur Jean CHARLES, B. de P., rue Bourg l'Abbé. - en présence de plusieurs m/es/ peintres, parents., 30 juillet 1673; MC/ET/X/159
      contrat de mariage; Vigeon, Gérard de
  - Minutes. 1673, octobre - 1673, décembre, octobre 1673 - décembre 1673; MC/ET/X/160
  - Minutes. 1674, janvier - 1674, mars, janvier 1674 - mars 1674; MC/ET/X/161
  - Minutes. 1674, avril - 1674, juin, avril 1674 - juin 1674; MC/ET/X/162
  - Minutes. 1674, juillet - 1674, septembre, juillet 1674 - septembre 1674; MC/ET/X/163
  - Minutes. 1674, octobre - 1674, décembre, octobre 1674 - décembre 1674; MC/ET/X/164
  - Minutes. 1675, janvier - 1675, juin, janvier 1675 - juin 1675; MC/ET/X/165
    - BUREAU (Pierre) Maître à danser § Témoin au mariage de Louis GUERAIN, bourgeois de Paris, rue de la Cossonnerie, paroisse Saint-Eustache, et de Anne GUNY., 8 juin 1675; MC/ET/X/165
      contrat de mariage; Bureau, Pierre
  - Minutes. 1675, juillet - 1675, septembre, juillet 1675 - septembre 1675; MC/ET/X/166
    - VERNIER (Guillaume) Chapelier § Inventaire; Tableaux; Estampe de Vandremeusle - représentant: Le Pont Neuf., 20 septembre 1675; MC/ET/X/166
      inventaire; Vernier, Guillaume
  - Minutes. 1675, octobre - 1675, décembre, octobre 1675 - décembre 1675; MC/ET/X/167
  - Minutes. 1676, janvier - 1676, mars, janvier 1676 - mars 1676; MC/ET/X/168
  - Minutes. 1676, avril - 1676, juin, avril 1676 - juin 1676; MC/ET/X/169
  - Minutes. 1676, juillet - 1676, septembre, juillet 1676 - septembre 1676; MC/ET/X/170
  - Minutes. 1676, octobre - 1676, décembre, octobre 1676 - décembre 1676; MC/ET/X/171
  - Minutes. 1677, janvier - 1677, mars, janvier 1677 - mars 1677; MC/ET/X/172
  - Minutes. 1677, avril - 1677, juin, avril 1677 - juin 1677; MC/ET/X/173
    - Bail pour quatre ans, par Germaine Durand, veuve de Germain Pilon, en son nom et au nom de ses enfants mineurs, à Christophe Souvant, maître savetier, de la maison où il demeure, sise rue de la Grande-Bretonnerie, à l'enseigne du 'Chef Saint-Jean', moyennant un loyer annuel de 330 livres.- La maison comprend deux corps d'hôtel, le plus grand comportant trois salles basses. La bailleresse s'est réservée la jouissance de l'une d'entre elles qui a issue sur une autre maison lui appartenant., 2 août 1604; MC/ET/X/173
      Documents du Minutier central concernant les peintres, sculpteurs et graveurs au XVIIe siècle (1600-1650) [études I à X, 1955 actes], par Marie-Antoinette Fleury, tome I, Paris, S.E.V.P.E.N, 1969, p. 546 (instrument de recherche imprimé dématérialisé, certaines notices sont plus détaillées dans la version intégrale accessible en ligne par la rubrique 'Autres instruments de recherche', voir contexte dans le Plan d’orientation général - Notaires de Paris, guides thématiques du Minutier).
      Documents du Minutier central concernant les peintres, sculpteurs et graveurs au XVIIe siècle (1600-1650), par Marie-Antoinette Fleury, tome I, Paris, S.E.V.P.E.N, 1969, LXXXIV-974 p.
      bail; Chef Saint-Jean (enseigne du); Grande-Bretonnerie (rue de la); Durand, Germaine; Pilon (veuve); Pilon, Germain; Souvant, Christophe; bottier